臺灣桃園地方法院刑事判決
110年度審交易字第409號
公  訴  人  臺灣桃園地方檢察署檢察官 
被      告  陳錦輝

                    籍設桃園市○○區○○路000號0樓(楊梅                        區戶政事務所)
                    居桃園市○○區○○街0號（指定送達地    址）
上列被告因公共危險案件，經檢察官提起公訴（110 年度偵字第
30038號），被告於本院準備程序進行中，就被訴事實為有罪之
陳述，經本院告知簡式審判程序意旨，並聽取當事人之意見後，
裁定依簡式審判程序審理，判決如下：
    主  文
陳錦輝犯不能安全駕駛動力交通工具罪，累犯，處有期徒刑拾月
。
    事實及理由
一、本案犯罪事實及證據，除於證據部分補充「被告陳錦輝於本
    院審理時之自白」外，其餘均引用起訴書之記載（如附件）
    。
二、論罪科刑：
  ㈠新舊法比較：
　　行為後法律有變更者，適用行為時之法律。但行為後之法律
    有利於行為人者，適用最有利於行為人之法律，刑法第2條
    第1項定有明文。查，被告行為後，刑法第185條之3規定於
    民國111年1月28日修正公布，並於同年月30日生效施行，而
    修正前刑法第185條之3第1項第1款原規定：「駕駛動力交通
    工具而吐氣所含酒精濃度達每公升0.25毫克或血液中酒精濃
    度達百分之0.05以上者，處2年以下有期徒刑，得併科20萬
    元以下罰金」，修正後刑法第185條之3第1項第1款則規定：
    「駕駛動力交通工具而吐氣所含酒精濃度達每公升0.25毫克
    或血液中酒精濃度達百分之0.05以上者，處3年以下有期徒
    刑，得併科30萬元以下罰金」。是比較新舊法之結果，修正
    後刑法第185條之3第1款規定雖未更動該罪之構成要件及得
    科處之法定刑種，然已將有期徒刑、罰金之刑度均予提高，
    應以修正前刑法第185條之3第1項第1款規定對被告較為有利
    。依刑法第2條第1項前段規定，自應適用被告行為時即修正
    前刑法第185條之3第1項第1款之規定處斷。　　
　㈡核被告所為，係犯修正前刑法第185 條之3 第1 項第1 款之
    不能安全駕駛動力交通工具罪。
  ㈢被告有如附件起訴書犯罪事實欄一、所載之科刑及執行紀錄
    ，有臺灣高等法院被告前案紀錄表在卷可考，其受徒刑之執
    行完畢，5 年以內故意再犯本案有期徒刑以上之罪，為累犯
    。且係一再犯同罪質之罪，足見其惡性及對刑罰反應力薄弱
    ，應依刑法第47條第1 項規定，加重其最低本刑（司法院大
    法官會議釋字第775 號解釋意旨參照）。
  ㈣爰審酌酒醉駕車致車毀人亡之報導時有所聞，各級政府機關
    對酒後嚴禁駕車一節復迭經宣導，且被告前曾8 次觸犯刑法
    第185 條之3 公共危險罪案件，而分經法院判處罪刑確定。
    竟仍不知警惕，一再漠視法律禁令。又第9 次再犯本案，實
    屬不該。併衡酌被告本案吐氣所含酒精濃度達每公升0.716
    毫克，暨其犯後坦承犯行，態度尚可等一切情狀，量處如主
    文所示之刑。
三、應適用之法條：
    刑事訴訟法第273 條之1 第1 項、第299 條第1 項前段、第
    310 條之2 、第454 條第2 項，刑法第2條第1項前段、修正
    前刑法第185 條之3 第1 項第1 款、刑法第47條第1 項，刑
    法施行法第1 條之1 第1 項。
四、如不服本判決應於收受判決後20日內向本院提出上訴書狀，
    並應敘述具體理由。其未敘述上訴理由者，應於上訴期間屆
    滿後20日內向本院補提理由書（均須按他造當事人之人數附
    繕本）「切勿逕送上級法院」。
本案經檢察官劉仲慧到庭執行職務。
中　　華　　民　　國　　111 　年　　2 　　月　　14　　日
                    刑事審查庭    法  官  呂曾達
以上正本證明與原本無異。
如不服本判決應於收受判決後20日內向本院提出上訴書狀，並應
敘述具體理由。其未敘述上訴理由者，應於上訴期間屆滿後20日
內向本院補提理由書(均須按他造當事人之人數附繕本)「切勿逕
送上級法院」。 
   　　　　　　　　　　　　　　　 書記官　楊淨雲
中　　華　　民　　國　　111 　年　　2 　　月　　15　　日
附錄本案論罪科刑依據之法條：
修正前中華民國刑法第185 條之3 第1 項
駕駛動力交通工具而有下列情形之一者，處2 年以下有期徒刑，
得併科20萬元以下罰金：
一、吐氣所含酒精濃度達每公升0.25毫克或血液中酒精濃度達百
    分之0.05以上。
二、有前款以外之其他情事足認服用酒類或其他相類之物，致不
    能安全駕駛。
三、服用毒品、麻醉藥品或其他相類之物，致不能安全駕駛。
附件：
臺灣桃園地方檢察署檢察官起訴書
                                    110年度偵字第30038號
　　被　　　告　陳錦輝　男　52歲（民國00年0月00日生）
　　　　　　　　　　　　住桃園市○○區○○路000號3樓
　　　　　　　　　　　　居桃園市○○區○○路00巷0號2樓
　　　　　　　　　　　　國民身分證統一編號：Z000000000號
上列被告因公共危險案件，業經偵查終結，認應提起公訴，茲將
犯罪事實及證據並所犯法條分敘如下：
　　　　　犯罪事實
一、陳錦輝前因公共危險案件，經臺灣桃園地方法院以107年度
    審交易字第1185號判決判處有期徒刑10月確定，於民國109
    年10月6日執行完畢出監。詎其仍不知悔改，自110年7月10
    日下午2時許起至同日下午3時許止，在桃園市中壢區中央一
    街某處之路邊飲用啤酒，明知飲酒後已達不能安全駕駛動力
    交通工具之程度，仍基於酒後駕駛動力交通工具之犯意，於
    同日晚間9時40分許，騎乘車牌號碼000－000號普通重型機車
    上路，嗣於同日晚間10時許，行經桃園市中壢區龍慈路與後
    寮一路口，因違規闖紅燈為警攔檢盤查，並於同日晚間10時
    8分許，測得吐氣所含酒精濃度達每公升0.716毫克。
二、案經桃園市政府警察局中壢分局報告偵辦。
　　　　　證據並所犯法條
一、上揭犯罪事實，業據被告陳錦輝於警詢及偵訊中坦承不諱，
    復有酒精測定紀錄表及桃園市政府警察局舉發違反道路交通
    管理事件通知單各1份在卷可稽，被告犯嫌堪以認定。
二、核被告所為，係犯刑法第185條之3第1項第1款之公共危險罪
    嫌。又被告前有如犯罪事實欄所載之論罪科刑及執行情形，
    有本署刑案資料查註紀錄表1份附卷可憑，其於徒刑執行完
    畢5年內，故意再犯本件有期徒刑以上之罪，為累犯，請參
    照司法院大法官解釋釋字第775號解釋意旨，審酌依刑法第4
    7條第1項規定加重其刑。
三、依刑事訴訟法第251條第1項提起公訴。
　  此　致
臺灣桃園地方法院
中　　華　　民　　國　 110　　年　　9 　　月　　28　　日
　　　　　　　　　　　　　　　檢　察　官  楊挺宏
本件證明與原本無異
中　　華　　民　　國　 110　　年　　10　　月　　5 　　日
                              書  記  官  范書銘
所犯法條：
中華民國刑法第185條之3
駕駛動力交通工具而有下列情形之一者，處 2 年以下有期徒刑
，得併科 20 萬元以下罰金：
一、吐氣所含酒精濃度達每公升零點二五毫克或血液中酒精濃度
    達百分之零點零五以上。
二、有前款以外之其他情事足認服用酒類或其他相類之物，致不
    能安全駕駛。
三、服用毒品、麻醉藥品或其他相類之物，致不能安全駕駛。
因而致人於死者，處 3 年以上 10 年以下有期徒刑；致重傷者
，處 1 年以上 7 年以下有期徒刑。